# 求助陈版，关于拍卖取得“贷款抵押资产包”入账的问题？

提问人：zimoqingshan 时间：2022-04-25 20:06:20
陈版您好，我公司通过拍卖取得一破产企业抵押给银行的“资产包”，由于与资产包对应的抵押合同所列明细手写且不清晰，大量明细名称无法识别，目前该破产企业已由我公司接收（成立新公司以租赁方式使用破产企业资产（包含资产包内资产）），由于抵押合同明细同实际盘点资产明细无法一一对应，且实际盘点数大于抵押合同资产明细数（可能存在破产企业部分资产未抵押），目前我公司打算以实际盘点数对该资产包入账，并按各资产公允价值对购买价款进行分摊以确认各资产入账价值。感觉如此进行账务处理，存在资产入账价值不实的问题，却又不知该如何处理，请教您这类情况应该如何处理更为合理？

回答人：chenyiwei
建议考虑取得该资产包是否构成一项非同一控制下企业合并。如果是，可以在对取得的资产负债进行全面清查核实的基础上，按照购买日的公允价值入账，与收购价款之间的差额确认为商誉或负商誉。
需注意：收购破产企业财产，是否同时也要承担其无力偿还的负债、人员安置责任等义务？如果是，应确保在购买日足额确认相关负债，避免确认大额负商誉相关营业外收入。